臺灣桃園地方法院民事簡易判決
111年度桃簡字第671號
原      告  張美嬌
            張月美


共      同
訴訟代理人  劉德壽律師
            李致詠律師
            劉逸旋律師
被      告  張艷庭
上列當事人間請求返還借款事件，本院於民國111年5月23日言詞
辯論終結，判決如下：
　　主    文
被告應給付原告張美嬌新臺幣玖萬壹仟柒佰玖拾壹元，及自民國
一一一年一月二十九日起至清償日止，按週年利率百分之五計算
之利息。
被告應給付原告張月美新臺幣玖萬壹仟柒佰玖拾元，及自民國一
一一年一月二十九日起至清償日止，按週年利率百分之五計算之
利息。
原告其餘之訴駁回。
訴訟費用由被告負擔百分之九十六，餘由原告負擔。
本判決第一項得假執行。
    事實及理由
一、原告主張：兩造及訴外人張育成（下稱張美嬌4人）之父親
    張土所有土地（下稱系爭土地）先前借名登記予訴外人張枝
    盛名下，張土過世後張枝盛拒絕返還系爭土地，因而需對張
    枝盛提起返還系爭土地之訴訟（下稱系爭訴訟），被告嗣於
    民國103年5月8日簽署借款契約書（下稱系爭契約）約定系
    爭訴訟之訴訟費用即律師費與裁判費由張美嬌4人平均分擔
    ，並由原告先行墊付，被告嗣後需償還其應分擔律師費及裁
    判費。原告嗣對張枝盛提起系爭訴訟，第一審由本院103年
    度重訴字第592號事件受理，原告已先行支付第一審律師費
    新臺幣（下同）12萬元、裁判費20萬5,248元，張枝盛不服
    第一審判決提起上訴，第二審由臺灣高等法院（下稱高等法
    院）108年度上訴第508號事件受理，原告因而支出第二審律
    師費為10萬元，嗣第二審判決原告敗訴，本院以108年度司
    聲字第659號民事裁定（下稱系爭裁定）確定原告應連帶給
    付張枝盛第二審訴訟費用（下稱裁判費）30萬9,076元及自
    系爭裁定送達翌日起至清償日止，按週年利率5％計算之利息
    。張枝盛嗣持系爭確定裁定向本院聲請對原告得領取提存金
    強制執行，而取得原告提存金各16萬8,857元共計33萬7,714
    元，原告自已支付第二審裁判費。原告先行支付系爭訴訟第
    一審、第二審律師費及裁判費合計76萬2,962元，張美嬌4人
    平均分擔，被告應分擔19萬0,740元，而應分別給付原告9萬
    5,370元，為此，爰依系爭契約及消費借貸之法律關係，提
    起本件訴訟等語，並聲明：㈠被告應給付原告張美嬌9萬5,37
    0元，及自起訴狀繕本送達翌日起至清償日止，按週年利率5
    ％計算之利息。㈡被告應給付原告張月美9萬5,370元，及自起
    訴狀繕本送達翌日起至清償日止，按週年利率5％計算之利息
    。
二、被告則以：我被騙於系爭契約簽名等語，資為抗辯，並聲明
    ：原告之訴駁回。　　
三、本院之判斷：
　㈠經查，張美嬌4人為張土之繼承人，被告於103年5月8日在系
    爭契約簽名及蓋章，約定系爭訴訟之律師費與裁判費由張美
    嬌4人平均分擔，並由原告先行支付。原告嗣對張枝盛提起
    系爭訴訟，原告支付第一審律師費12萬元、裁判費20萬5,24
    8元（計算式：7萬3,468+13萬1,780=20萬5,248），張枝盛
    不服第一審判決提起上訴，原告支出第二審律師費為10萬元
    ，本院以系爭裁定確定原告應連帶給付張枝盛第二審裁判費
    30萬9,076元及自系爭裁定送達翌日起至清償日止，按週年
    利率5％計算之利息。張枝盛嗣持系爭確定裁定聲請原告應連
    帶給付第二審裁判費30萬9,076元、利息2萬6,166元、執行
    費2,472元共計33萬7,714元，而強制執行取得原告得領取提
    存金各16萬8,857元等情，有系爭契約、本票、本院、高等
    法院裁判費收據、系爭裁定、高等法院準備筆錄、本院民事
    執行處函及委任契約等證據附卷可參（見本院卷第6至14頁
    、第36頁、第43頁），堪信為真實，又被告雖抗辯其被騙於
    系爭契約簽名云云（見本院卷第33頁反面），然未舉證以實
    其說，自難認被告係因遭詐欺而同意分擔系爭律師費及裁判
    費。從而，被告應依系爭契約償還原告為其墊付之系爭律師
    費及裁判費。
　㈡經查，原告收受系爭裁定時即可支付第二審裁判費予張枝盛
    ，毋待張枝盛通知，且系爭訴訟歷經一、二審，原告與張枝
    盛均有委任律師為訴訟代理人，系爭裁定復記載張枝盛送達
    代收人為李怡卿律師，有高等法院準備程序筆錄、民事辯論
    意旨㈡、㈢狀及系爭裁定附卷可參（見本院卷第36至37頁、第
    43頁、第52頁、第57頁），原告主張其無法連繫及支付第二
    審裁判費予張枝盛尚難採信，是原告如於收受系爭裁定時即
    支付第二審裁判費予張枝盛，自毋須支出系爭執行費及利息
    ，上開執行費及利息自非必要支出之費用，從而，系爭第二
    審裁判費應僅為30萬9,076元。綜上，系爭訴訟第一、二審
    律師費及第一、二審裁判費合計為73萬4,324元（計算式：1
    2萬+10萬+20萬5,248+30萬9,076=73萬4,324），由張美嬌4
    人平均分擔，被告應分擔18萬3,581元（計算式：73萬4,324
    4=18萬3,581）。又被告上開應分擔之律師費及裁判費既由
    原告先行墊付，被告依系爭契約自應分別給付原告9萬1,791
    元、9萬1,790元（計算式：18萬3,5812=9萬1,790.5）。
四、按給付無確定期限者，債務人於債權人得請求給付時，經 
    其催告而未為給付，自受催告時起，負遲延責任。其經債權
    人起訴而送達訴狀，或依督促程序送達支付命令，或為其他
    相類之行為者，與催告有同一之效力。又遲延之債務，以支
    付金錢為標的者，債權人得請求依法定利率計算之遲延利息
    。但約定利率較高者，仍從其約定利率，而應付利息之債務
    ，其利率未經約定，亦無法律可據者，週年利率為5 ％，民
    法第229條第2項、第233條第1項、第203條分別定有明文。
    經查，上開代墊債務為金錢債務，然無確定期限，亦無約定
    之利率，被告應自受催告時起，負遲延責任，給付週年利率
    5％遲延利息，而起訴狀繕本於111年1月28日送達被告，有本
    院送達證書在卷可稽（見本院卷第17頁），原告請求自起訴
    狀繕本送達被告翌日即同年月29日起至清償日止，按週年利
    率5％計算之遲延利息，自有理由。
五、綜上所述，原告依系爭契約之法律關係，請求被告分別給付
    原告9萬1,791元、9萬1,790，及均自111年1月29日起至清償
    日止，按週年利率5％計算之利息，為有理由，應予准許，逾
    此部分，則無理由，應予駁回。
六、本件原告勝訴部分，係依民事訴訟法第427條規定適用簡易
    程序所為被告敗訴之判決，依同法第389條第1項第3款之規
    定，應依職權宣告假執行。
七、本件事證已臻明確，兩造其餘攻擊、防禦方法及證據資料，
    經本院審酌後，認對於判決結果不生影響，爰不一一論述。
八、訴訟費用負擔之依據：民事訴訟法第79條、第85條第1項前
    段。
中　　華　　民　　國　　111 　年　　6 　　月　　10　　日
                  桃園簡易庭  法  官  張明宏
以上為正本係照原本作成。
如不服本判決，應於送達後20日內，向本院提出上訴狀並表明上
訴理由，如於本判決宣示後送達前提起上訴者，應於判決送達後
20日內補提上訴理由書（須附繕本）。
如委任律師提起上訴者，應一併繳納上訴審裁判費。   
中　　華　　民　　國　　111 　年　　6 　　月　　10　　日
                              書記官  石曉芸